【裁判字號】    98,上訴,680
【裁判日期】    980804
【裁判案由】    毒品危害防制條例
【裁判全文】
臺灣高等法院臺南分院刑事判決         98年度上訴字第680號
上  訴  人
即  被  告  甲○○
上列上訴人因毒品危害防制條例案件，不服臺灣臺南地方法院98
年度訴字第520號中華民國98年5月1日第一審判決（起訴案號：
臺灣臺南地方法院檢察署98年度毒偵字第415號），提起上訴，
本院判決如下：
    主  文
上訴駁回。
    事  實
一、甲○○前因施用毒品案件，經觀察、勒戒後，認無繼續施用
    毒品之傾向，於民國92年2月12日釋放，另於93年間因施用
    毒品及竊盜案件，經本院分別判處有期徒刑11月、8月、6月
    ，應執行有期徒刑2年確定，經減刑後，於96年7月16日執行
    完畢。仍不知悔改，於98年2月10日下午1時許，在臺南縣新
    化鎮往關廟鄉○○○道路旁，以針筒注射方式，施用第一級
    毒品海洛因。嗣於98年2月10日下午5時許，在臺南縣新化鎮
    頂山腳53─28號前為警查獲，並當場在其身上扣得第一級毒
    品海洛因1小包（含袋重0.44公克）。
二、案經臺南市警察局第三分局報告臺灣臺南地方法院檢察署檢
    察官偵查起訴。
    理  由
一、本案上訴人即被告甲○○所犯係毒品危害防制條例第十條第
    一項施用第一級毒品罪，非死刑、無期徒刑或最輕本刑有期
    徒刑三年以上之罪，亦非高等法院管轄第一審案件，且被告
    就被訴事實為有罪之陳述，經原審告知被告簡式審判程序之
    旨，並聽取檢察官、被告之意見後，原審合議庭裁定進行簡
    式審判程序，復於本院審理時，亦為認罪，亦經當事人均同
    意適用簡式審判程序，是本案之證據調查，依刑事訴訟法第
    ２７３條之２規定，不受同法第１５９條第１項、第１６１
    條之２、第１６１條之３、第１６３條之１及第１６４條至
    第１７０條規定之限制，即不適用傳聞法則有關限制證據能
    力之相關規定，合先敘明。
二、前項犯罪事實，有下列事證足資證明：
（一）、被告於偵查及本院審理時之自白。
（二）、臺南市警察局第三分局偵辦被告涉嫌毒品案送驗尿液編
        號年籍對照表、詮昕科技股份有限公司九十八年二月二
        十七日濫用藥物尿液檢驗報告各一紙。
（三）、臺灣高等法院被告前案紀錄表、臺灣臺南地方法院檢察
        署刑案資料查註紀錄表、全國施用毒品案件紀錄表各一
        紙。
（四）、高雄市立凱旋醫院濫用藥物成品檢驗鑑定書及扣案第一
        級毒品海洛因一包。
    本件事證明確，被告之犯行，堪以認定。
三、查海洛因依其成癮性、濫用性及對社會危害性之程度，已為
    毒品危害防制條例第二條第二項第一款列為第一級毒品。核
    被告所為，係違反毒品危害防制條例第十條第一項之施用第
    一級毒品罪。其施用前持有第一級毒品之低度行為，為其施
    用之第一級毒品高度行為所吸收，不另論罪。又被告甲○○
    前因施用毒品案件，經觀察、勒戒後，認無繼續施用毒品之
    傾向，於九十二年二月十二日釋放，另於九十三年間因施用
    毒品及竊盜案件，經本院分別判處有期徒刑十一月、八月、
    六月，應執行有期徒刑二年確定，經減刑後，於九十六年七
    月十六日執行完畢，有臺灣高等法院被告前案紀錄表附卷可
    佐，為累犯，應依刑法第四十七條第一項之規定加重其刑。
四、被告雖辯稱其於警員盤查時自動承認施用毒品，並自行交出
    身上毒品，為自首云云。惟查：證人警員乙○○於本院證稱
    ：「有線報說有人在被告所在的那條路上施用毒品，我搭偵
    防車去現場看見被告在路旁而上前盤查」，「檢舉線索只是
    說綽號『弼仔』，盤查前我們懷疑被告就是被檢舉綽號『弼
    仔』，施用毒品的人，我們盤問他是否有施用毒品，他承認
    施用毒品。」（見本院審理筆錄），故在被告承認施用毒品
    前，警方已發覺其犯罪，應不構成自首要件，所辯應不足採
    。
五、原審因予適用毒品危害防制條例第十條第一項、第十八條第
    一項前段，刑法第十一條前段、第四十七條第一項、第三十
    八條第一項第二款，並審酌被告前因施用毒品經送強制戒治
    治療程序後，猶不思戒絕革除惡習，仍為本案犯行，顯然其
    意志力甚為薄弱，迄未能戒除毒癮，惟兼衡被告施用毒品犯
    行，在性質上乃屬對自我身心健康之自戕行為，尚未嚴重破
    壞社會秩序、侵害他人權益及犯後坦承犯行，態度尚屬良好
    等一切情狀，量處有期徒刑一年，扣案之海洛因一包（驗餘
    淨重零點二零二公克），係屬毒品危害防制條例之違禁物，
    依同條例第十八條第一項前段宣告沒收銷燬之，而包裝袋則
    依刑法第三十八條第一項第二款之規定沒收。本院核其認事
    用法俱無不合，量刑亦稱妥適，被告上訴意旨指摘量刑過重
    ，為無理由，應予駁回。
據上論結，應依刑事訴訟法第368條，判決如主文。
本案經檢察官趙中岳到庭執行職務。
中    華    民    國    98    年    8     月    4     日
                  刑事第五庭    審判長法  官  楊明章
                                      法  官  顏基典
                                      法  官  楊子莊
以上正本證明與原本無異。
如不服本判決應於收受送達後10日內向本院提出上訴書狀，其未
敘述上訴理由者，並得於提起上訴後10日內向本院補提理由書（
均須按他造當事人之人數附繕本）「切勿逕送上級法院」。
                                      書記官  王全龍
中    華    民    國    98    年    8     月    4     日
附錄本件論罪科刑法條全文：
毒品危害防制條例第10條
施用第一級毒品者，處6月以上5年以下有期徒刑。
施用第二級毒品者，處3年以下有期徒刑。

司法院資訊處製作；財團法人民間司法改革基金會備份。
